# 外币报表

提问人：五百 块 时间：2021-12-07 23:44:26
某香港注册的母子公司记账本位币为港元，需折算为人民币出具境内会计准则的报告，请问应该是母子公司先折算为人民币报表再合并？还是先用港元报表合并，然后再将港元合并报表折算为人民币？这两种方法折算人民币报表后外币报表折算差额金额有差异，哪种方法更合理呢？

回答人：chenyiwei
两种做法都可以，并且最终以人民币表示的合并报表结果不应有差异。如有差异，请首先检查报表折算和合并过程是否有错误。